

Thomas Pasquet

Développeur Front End

+33 7 81 59 82 00

pasquet.thomas69@gmail.com

Lyon, France

Langages & frameworks

- HTML, CSS, SCSS, LESS, JavaScript Vanilla
- Vuejs, ThreeJS, TailwindCSS
- PHP

Outils

- VSCode, Beyond Compare, GitHub
- WordPress
- Figma, Photoshop, Premiere Pro
- · Notion, Clickup, Monday
- · MacOS, Windows

Passe-temps

- Musique (guitare, chant, basse)
- Cinéma
- · Peinture, modélisme
- Escalade
- Skate

Liens





Github

Site perso

Présentation

Né en 1994 et originaire de la Sarthe, je vis maintenant à Lyon depuis 2016. Régisseur lumière dans le spectacle vivant puis reconverti dans le développement web, j'occupe actuellement un poste de développeur full stack au sein d'une agence WordPress lyonnaise.

Je souhaite désormais mettre aux défis mes compétences de Développeur Front acquises et enrichir mes connaissances dans les frameworks JavaScript.

Expérience



Pilot'in

Développeur Full Stack | Nov. 2023 - maintenant

- Développement de site WordPress Back End / Front End
- · Mise en production de sites web
- Participation aux cadrages d'avant vente avec le pôle acquisition
- · Réalisation de documentation des outils interne
- · Maintenance et évolution des sites en production



Pilot'in

Développeur Front End | Nov. 2022 - Nov. 2023

- Développement front end et intégration de contenu
- Amélioration continue des fonctionnements internes
- Référent et garant des développements Front avancés
- Responsable des échanges et de la communication interne entre les pôles dev & design au sein de l'agence



Cité internationale, Le Transbordeur, Eurosono...

Régisseur lumière | Oct. 2016 - Aou. 2022

- Gestion d'équipe, 3 à 15 techniciens
- Gestion de stock d'équipements scéniques (1500 références)
- Planification, installation et câblage électrique d'équipement scénique
- · Suivie de conduite lumière



Europac Atlantique, Ets Besnard, Deville

Téchnicien éléctro-mécanique | 2010 - Oct. 2016

- Chargé de la maintenance d'un parc de machines de production continue
- Calcul et dimmensionement d'installation de distribution
- Mise à jour de schémas éléctriques

Formation

2022

Udemy.com - Elephorme.com Formation HTML, CSS, JavaScript

2016 - 2018

Grim Edif

Régisseur technique de l'événementiel (BTS)

2013 - 2015

Lycée Washington Touchard

BTS éléctrotechnique